臺灣高等法院刑事判決　　　　　　　　 94年度上易字第211號
上　訴　人
即　被　告　乙○○
上列上訴人因竊盜案件，不服臺灣板橋地方法院，93年度易字第
1107號，中華民國93年12月22日第一審判決（起訴案號：臺灣板
橋地方法院檢察署93年度偵字第13861 號），提起上訴，本院判
決如下：
    主  文
上訴駁回。
    事  實
一、乙○○曾因懲治盜匪條例等案件，於民國（下同）84年4 月
    1 日，經原審法院以84年度少訴字第21號刑事判決判處有期
    徒刑二年二月、六月，應執行有期徒刑二年五月，緩刑五年
    ，84年5 月17日判決確定，嗣經撤銷緩刑，刑期起算日期為
    86 年6月5 日，87年7 月15日因縮短刑期假釋出監，縮刑期
    滿日期為88年11月7 日，惟其後經撤銷假釋，應執行殘刑1
    年3 月23日，刑期起算日期為88年2 月4 日，指揮書原載執
    行完畢日期為89年5 月26日，縮刑期滿日期為89年4 月30日
    。詎乙○○猶不知心生悔悟，竟意圖為自己不法之所有，於
    93 年8月25日三時三十分許，在臺北縣板橋市○○路30號前
    ，攜帶其所有於客觀上足對人之生命、身體、安全構成威脅
    ，具有危險性之六角扳手1 組（8 支）及梅花扳手1 支，且
    以六角扳手拆卸而竊取甲○○所有車牌號碼ＬＨ五─三三三
    號重型機車剎車系統之螺絲二顆，得手後旋為該處大樓警衛
    林建宏發覺並通知甲○○及報警而當場查獲，並扣得前開竊
    得之螺絲二顆（業經甲○○領回）及六角扳手1 組、梅花扳
    手1 支。
二、案經臺北縣政府警察局海山分局移送臺灣板橋地方法院檢察
    署檢察官偵查起訴。
    理  由
一、被告乙○○於警訊及原審偵審中坦承前開犯罪事實，核與目
    擊證人林建宏、告訴人甲○○於警詢中所證（指）訴之情節
    相符，並有告訴人出具之「臺北縣政府警察局海山分局贓物
    認領保管單」一紙（見臺灣板橋地方法院檢察署93年度偵字
    第13861 號卷第15頁）附卷可稽，復有扣案六角扳手1 組（
    8 支）、梅花扳手1 支足資佐證。本案事證極為明確，被告
    犯行洵堪認定，自應依法論科。
二、查六角扳手及梅花扳手於客觀上均足對人之生命、身體、安
    全構成威脅，為具有危險性之兇器。核被告乙○○所為，係
    犯刑法第321 條第1 項第3 款之攜帶兇器竊盜罪。被告有事
    實欄所載前科及執行情形，此有卷附本院被告全國前案紀錄
    表一份在卷可按，其於五年內再犯本罪為累犯，應依法加重
    其刑。
三、原審同此事實認定，依刑法第321 條第1 項第3 款，第47條
    之規定，審酌被告貪圖一己之私利而竊取與他人行車安全有
    密切關係之剎車系統螺絲二顆之犯罪動機、目的、手段、所
    生危害及其品行、智識程度、犯罪後坦承犯行，態度尚佳等
    一切情狀，量處有期徒刑捌月。並以扣案六角扳手1 組（8
    支）及梅花扳手1 支，分係供被告為本案犯罪所用及犯罪預
    備之物，且係被告所有等情，業據其供明無訛，應依刑法第
    38 條 第1 項第2 款之規定宣告沒收。其認事用法，核無違
    誤，量刑亦甚妥適。被告上訴意旨略以：扣案之工具不足手
    掌心長度，不足以對人身構成威脅，被告有年老父親需要撫
    養，請求輕判云云。查該扣案工具以之攻擊人體，足以使人
    受到傷害，自屬兇器無疑，被告為累犯，原審因而量處有期
    徒刑捌月，尚無量刑偏重情事，被告上訴，核無理由，應該
    駁回。
四、被告經合法傳喚，無正當理由不到庭，爰不待其陳述，逕行
    判決。
據上論斷，應依刑事訴訟法第368條、第371條，判決如主文。
本案經檢察官蔡薰慧到庭執行職務。
中　　華　　民　　國　　94　　年　　3 　　月　　4 　　日
　　　　　　　　　刑事第十五庭審判長法　官　蔡永昌
　　　　　　　　　　　　　　　　　  法　官　張正亞
　　　　　　　　　　　　　　　　　  法　官　陳榮和
以上正本證明與原本無異。
不得上訴。
                                    書記官　劉麗芬
中　　華　　民　　國　　94　　年　　3 　　月　　7　　日
附錄：本案論罪科刑法條全文
中華民國刑法第321條第1項第3款
 犯竊盜罪而有左列情形之一者，處六月以上、五年以下有期徒刑
：
一於夜間侵入住宅或有人居住之建築物、船艦或隱匿其內而犯之
者。
二毀越門扇、牆垣或其他安全設備而犯之者。
三攜帶兇器而犯之者。
四結夥三人以上而犯之者。
五乘火災、水災或其他災害之際而犯之者。
六在車站或埠頭而犯之者。
前項之未遂犯罰之。
